臺灣新竹地方法院宣示判決筆錄　　　 100年度審易字第847 號
公　訴　人　臺灣新竹地方法院檢察署檢察官
被　　　告　鍾廷本
上列被告因違反毒品危害防制條例之案件，經檢察官提起公訴（
100 年度毒偵字第1305號、第1363號、第1423號）後，聲請本院
改依協商程序而為判決，於中華民國100 年10月31日下午4 時在
本院刑事第十一法庭宣示判決，出席職員如下：
　　　　　　　　　　　　　　　　　　　審判長法官　邱忠義
　　　　　　　　　　　　　　　　　　　　　書記官　劉依緹
　　　　　　　　　　　　　　　　　　　　　通　譯　邱立杰
法官起立朗讀判決主文、犯罪事實要旨、處罰條文，及告以上訴
限制、期間並提出上訴狀之法院，且諭知記載其內容：
一、主  文：
    鍾廷本犯如附表各編號所示之罪，均累犯，分別處如附表各
    編號所示之刑。主刑部分應執行有期徒刑壹年壹月，如易科
    罰金，以新臺幣壹仟元折算壹日；扣案之安非他命貳包（合
    計毛重拾陸點貳玖公克），均沒收銷燬之；另扣案之安非他
    命吸食器壹組，沒收之。
二、犯罪事實要旨：
（一）鍾廷本前曾於民國97年間，因違反毒品危害防制條例案件
      ，經本院以98年度審易字第232 號判決，分別判處有期徒
      刑4 月、4 月，並經定應執行刑為有期徒刑7 月確定，而
      於98年10月22日易科罰金執行完畢。
（二）鍾廷本前於88年8 月間，因施用毒品案件，經本院以88
      年度毒聲字第2120號裁定送觀察、勒戒，並於89年1 月20
      日入所執行觀察勒戒後，認無繼續施用毒品傾向，於89年
      2 月3 日出所執行完畢，嗣經臺灣新竹地方法院檢察署檢
      察官以89年度毒偵緝字第15號為不起訴處分確定。又於
      89年8 月間，因施用毒品案件，經臺灣苗栗地方法院以89
      年度毒聲字第1399號裁定送觀察、勒戒，並於89年8 月18
      日入所執行觀察勒戒後，認無繼續施用毒品傾向，於89年
      9 月6 日出所執行完畢，嗣經臺灣苗栗地方法院檢察署檢
      察官以89年度毒偵字第1604號為不起訴處分確定。
（三）詎鍾廷本不知警惕，竟於前開觀察勒戒處分執行完畢釋放
      後，「5 年內再犯」施用毒品案件，並經法院裁定送觀察
      、勒戒而執行完畢後，復基於施用第二級毒品甲基安非他
      命的犯罪意思，分別於附表各編號所示之時間、地點，均
      以將甲基安非他命置於玻璃球吸食器內，再以火燒烤，吸
      其煙霧之方式，施用第二級毒品甲基安非他命各1 次。嗣
      經警於附表各編號所示之時間、地點查獲，並分別採集其
      尿液送驗，結果均呈安非他命、甲基安非他命陽性反應，
      始悉上情。
（四）案經新竹市警察局移送、新竹縣政府警察局竹東分局報告
      及桃園縣政府警察局平鎮分局報告臺灣桃園地方法院檢察
      署呈請臺灣高等法院檢察署檢察長核轉臺灣新竹地方法院
      檢察署檢察官偵查起訴。
三、處罰條文：
    毒品危害防制條例第10條第2 項、第18條第1 項前段，刑法
    第11條、第47條第1 項、第41條第1 項前段、第8 項、第51
    條第5 款、第38條第1 項第2 款。
四、協商判決除有刑事訴訟法第455 條之4 第1 項第1 款於本訊
    問程序終結前，被告撤銷協商合意或檢察官撤回協商聲請者
    ；第2 款被告協商之意思非出於自由意志者；第4 款被告所
    犯之罪非第455 條之2 第1 項所定得以協商判決者；第6 款
    被告有其他較重之裁判上一罪之犯罪事實者；第7 款法院認
    應諭知免刑或免訴、不受理者情形之一，及違反同條第2 項
    「法院應於協商合意範圍內為判決；法院為協商判決所科之
    刑，以宣告緩刑或2 年以下有期徒刑、拘役或罰金為限」之
    規定者外，檢察官與被告均不得上訴。
五、如有前項得上訴之情形，得自收受宣示判決筆錄送達之日起
    10日內，向本院提出上訴書狀，上訴於第二審法院。
中    華    民    國   100    年    10    月    31    日
                  刑事第九庭書  記  官    劉依緹
                            審判長法官    邱忠義
以上筆錄正本係照原本作成。
中    華    民    國   100    年    10    月    31    日
                            書  記  官    劉依緹
附錄本案處罰實體法條全文：
毒品危害防制條例第10條第2 項：
施用第二級毒品者，處3 年以下有期徒刑。
附表：
┌─┬───────┬──────┬────────┬───────┐
│編│主文之罪名、宣│施用時間、地│查獲經過        │備註          │
│號│告刑及沒收    │點          │                │              │
├─┼───────┼──────┼────────┼───────┤
│一│鍾廷本施用第二│於100 年4 月│於100 年4 月29日│見臺灣新竹地方│
│  │級毒品，累犯，│29日上午11時│上午11時30分前某│法院檢察署100 │
│  │處有期徒刑伍月│30分為警採尿│時許，因涉犯竊盜│年度毒偵字第  │
│  │，如易科罰金，│時起回溯96小│案件為警在新竹縣│1305號卷。    │
│  │以新臺幣壹仟元│時內之某時許│竹東鎮○○路○ 段│              │
│  │折算壹日。    │，在其位於新│95號前逮捕，並經│              │
│  │              │竹縣竹東鎮民│其同意由警採集其│              │
│  │              │權路20巷17號│尿液送驗而查獲。│              │
│  │              │住處。      │                │              │
├─┼───────┼──────┼────────┼───────┤
│二│鍾廷本施用第二│於100 年6 月│於100 年7 月1 日│見臺灣桃園地方│
│  │級毒品，累犯，│30日晚上11時│下午2 時20許，在│法院檢察署100 │
│  │處有期徒刑伍月│許，在新竹縣│桃園縣龍潭鄉雙連│年度毒偵字第  │
│  │，如易科罰金，│關西鎮○○○○街269 號因另涉他│3312號卷。    │
│  │以新臺幣壹仟元│其所有車號  │案為警逮捕，並扣│              │
│  │折算壹日；扣案│8421－C2自用│得其所有之第二級│              │
│  │之第二級毒品安│小客車內。  │毒品安非他命1 包│              │
│  │非他命壹包（毛│            │（毛重15.85 公克│              │
│  │重拾伍點捌伍公│            │），復經其同意由│              │
│  │克），沒收銷燬│            │警採集其液送驗而│              │
│  │之。          │            │查獲。          │              │
├─┼───────┼──────┼────────┼───────┤
│三│鍾廷本施用第二│於100 年8 月│於100 年8 月5 日│見臺灣新竹地方│
│  │級毒品，累犯，│4 日晚上8 時│上午8 時30分許，│法院檢察署100 │
│  │處有期徒刑伍月│許，在新竹縣│因另案通緝為警在│年度毒偵字第  │
│  │，如易科罰金，│竹東鎮○○路│新竹縣竹東鎮三重│1363號卷。    │
│  │以新臺幣壹仟元│88巷9 弄3 號│路88巷9 弄3 號2 │              │
│  │折算壹日；扣案│2 樓之房間內│樓逮捕，並扣得其│              │
│  │之第二級毒品安│。          │所有之第二級毒品│              │
│  │非他命壹包（毛│            │安非他命1 包（毛│              │
│  │重零點肆肆公克│            │重0.44公克）及安│              │
│  │），沒收銷燬之│            │非他命吸食器1 組│              │
│  │；另扣案之安非│            │，復經其同意由警│              │
│  │他命吸食器壹組│            │採集其尿液送驗而│              │
│  │，沒收之。    │            │查獲。          │              │
└─┴───────┴──────┴────────┴───────┘